臺灣苗栗地方法院刑事判決　　　　　　　 95年度易字第661號
公　訴　人　臺灣苗栗地方法院檢察署檢察官
被　　　告　乙○○
　　　　　　　　　　之2號9樓.
上列被告因竊盜案件，經檢察官聲請簡易判決處刑（95年度偵字
第4004號），嗣經本院苗栗簡易庭認不宜以簡易判決處刑，改以
通常程序審判，本院判決如下：
    主  文
乙○○犯攜帶兇器竊盜罪，處有期徒刑陸月，如易科罰金，以新
臺幣壹仟元折算壹日。扣案活動扳手壹支沒收。
　　事  實
一、乙○○意圖為自己不法之所有，於民國95年7 月29日10 時
    許，在苗栗縣頭份鎮○○路158 號對面（即同鎮○○路155
    號旁）建築工地，持客觀上足以傷害人之身體，可供兇器使
    用之活動扳手1 支，竊取上述工地內，由丁○○所裝設之熱
    水管及銅製接頭1 批，及甲○○所有之鋁尺5 支。而乙○○
    正在拆卸上述熱水管及銅製接頭時，適為丙○○發覺，旋即
    通知丁○○到場處理，丁○○則將於得手後欲離開該處之乙○○攔下，並報警處理。警員據報後趕赴上址，當場逮捕乙○○，扣得其竊盜用之活動扳手1 支。
二、案經甲○○、丁○○訴由苗栗縣警察局頭份局報請臺灣苗栗
    地方法院檢察署檢察官偵查後聲請簡易判決處刑。
    理  由
一、本件訊據被告乙○○否認有竊盜犯行，辯稱：「我在該處休
    息，買了飲料剛走進去，報案人就叫我不要走，要報警。我
    沒有拿東西，只是像候鳥過境而已。證人所述，有串證的可
    能，且非實在」等語。
二、惟查：
（一）證人丙○○於本院審理時結證稱：「（問：在95年7 月29
      日上午9 點半左右，你是否有看到乙○○進入苗栗縣頭份
      鎮○○路155 號旁建築工地？）有的。」、「（問；後來
      你有看到乙○○在做什麼事情嗎？）她在拆一些銅製的接
      頭。」、「（問：你所謂的接頭是否是水管的接頭？）對
      。」、「（問：乙○○是用什麼工具拆這些接頭的？）活
      動扳手。」、「（問：你看到她大概拆了幾個接頭？）3
      個接頭。」、「（問：你是如何看到乙○○用活動扳手在
      拆工地內的水管接頭？）因為我正在我的店裡面，我從窗
      口看出去，工地是在我店的旁邊，倆隔壁。」、「（問；
      當時你正在做什麼事情？）我正在炒菜。」、「（問：95
      年度偵字第4004號卷第20頁，這些照片是否是你看到乙○○在拆接頭的現場及所拆下來的接頭？）是的，我可以看
      到照片3 、4 ，乙○○那時候拿著照片2 的扳手，接頭是
      照片8 所示的那些接頭。」、「（問：當天從你看到乙○○進入工地到乙○○離開，乙○○在工地待了多久？）剛
      開始我沒有看到乙○○，我只看到乙○○的機車停在我店
      門口，我以為是工地的人，後來我看到乙○○的機車上面
      有很多的工具，我就通知饒先生，說他的工地可能被偷了
      ，因為之前饒先生有跟我說工地的東西有被人偷過，請我
      注意一下。」、「（問：你在乙○○的機車上，有看到哪
      些工具？）好像有鋸子、榔頭，我也沒有很注意，我是因
      為買菜回來以後覺得很奇怪，因為一般人進入工地應該是
      把工具帶進去，而不是把工具丟在機車上，且當時工頭沒
      有來，我就知道沒有工人來工作，不可能只有1 個女孩子
      在工地。」、「（問：後來你跟丁○○是否一同回到現場
      ？）對。」、、、「（問：在警察局及檢察官面前所述，
      是否實在？）實在」、「（問：你可以確定當時的那個人
      是在庭的被告嗎？）可以，但是跟今天的穿著不一樣，我
      記得有戴帽子，但是他的長相及容貌，確實是我當天看到
      的那個人。」、「（問：你炒菜的地方距離被告站的地方
      大概有幾公尺？）大概4 、5 公尺。」、「（問：當時被
      告站的地點的光線如何？）明亮的，因為當天天氣很好。
      」、「（問：你跟被告之間有沒有仇恨、過節？）沒有。
      」、「（問：你的視力如何？）不戴眼鏡時大概有1.0 ，
      就是正常的視力。」等語（參本院審卷96年4 月11日審判
      筆錄第3 至6） 。
（二）證人即告訴人丁○○於本院審理時結證稱：「（問：你在
      95年7 月29日上午10時40分左右，有沒有在苗栗縣頭份鎮
      ○○路158 號對面建築工地，看見乙○○？）有的。」、
      「（問：當時乙○○在做什麼事情？）羅先生（即丙○○
      ）通知我了之後，我趕過去，乙○○從已經建造好的房子
      走過來，我看到她，我馬上報警，警察馬上就到了。」、
      「（問：當時你有沒有問乙○○來做什麼？）我有問她說
      來做什麼，這個工地別人不能進來，很危險，乙○○說『
      只是來看看』，我說我不相信，我就報警。」、「（問：
      當你問乙○○時，她是否有回答你說她『是來工地撿東西
      的』？）對。」、「（問：你發現你的工地內有什麼東西
      失竊嗎？）銅頭10幾、20個，白鐵管4 、5 支，那時候只
      有看到這個，我的東西只有這個，水泥的師傅部分有刮水
      泥的鋁尺。」、「（問：你剛才所講的那個銅頭是否是熱
      水管的接頭？）是的，是熱水管的接頭及彎頭。」、「（
      問：當時你有辦法判斷那些接頭是剛剛被拆下來，還是之
      前被拆下來的？）剛剛被拆下來的，因為我前幾天才去工
      作，我的水泥已經糊上去了，那是剛剛敲下來的。」、「
      （問：你剛才所提的這些銅頭及白鐵管是在哪邊發現的？
      ）工地1 樓的樓梯口，已經用袋子裝好了。」、「（問：
      這些用袋子裝的東西的位置跟你發現乙○○的位置，距離
      多遠？）差不多2 、3 步。」、、、「（問：你看到乙○○時，她的身上有沒有揹著什麼東西？）揹著1 個小包包
      。」、「（問：後來有沒有看到包包裡面有什麼東西？）
      警察來時，檢查乙○○的包包，把乙○○的包包倒出來，
      有發現1 支活動扳手。」、「（問：提示95年度偵字第
      4004號卷第20頁照片，照片2 是否是從乙○○包包倒出來
      的活動扳手？）對。」、「（問：同上，照片3 到6 ，是
      否是你東西被竊取的位置？）對，水泥還濕濕的。」、「
      （問：同上，照片8 是否是你被竊取的銅頭？）對。照片
      7 是被竊的鋁尺。」、、、「（問：鋁尺5 支是否是甲○○的？）是的，是水泥工的。」、「（問：在警察局及檢
      察官面前所述是否實在？）實在」、「（問：乙○○當時
      穿著如何？）穿短袖，戴1 頂小帽，有揹1 個包包。」、
      、「（問：之前認識乙○○嗎？）不認識。」、「（問：
      跟乙○○有無仇恨、過節？）都沒有。」、「（問：銅製
      的接頭都是裝在水泥牆上面嗎？）一部分裝在水泥牆上面
      ，一部分已經裝上去，還沒有漆水泥。」、「（問：水管
      是否已經裝好了？）2 、3 樓已經裝好了，1 樓已經接在
      水管上了，但是還沒有牆。」、「（問：這些接頭如果沒
      有用工具，徒手可以拆下來嗎？）不可能。」、「（問：
      要用什麼工具才能拆下來？）扳手。」、「（問：只有接
      在水管上面，但是還沒有砌在牆面上的接頭，也是要用工
      具才拆的下來嗎？）對，因為那是熱水管，怕漏水，我們
      是用工具鎖上去，鎖的很緊，不用工具也拆不下來」等語
      （以上參本院審卷96年4 月11日審判筆錄第7 至12）。
（三）是由證人丁○○、丙○○上述證詞觀察，可知渠等證述之
      情節互核相符。再參酌卷附之照片所示（參偵卷第20頁）
      ，可見上述工地內之水泥牆面，有為他人以堅硬物體敲碎
      ，及鐵製熱水管、銅製接頭已被人拆卸的情形，核與證人
      丁○○、丙○○證述之情節相符，由此足見渠等之證詞應
      為真實，堪以採信。由此可知，被告乙○○於上述時地，
      攜帶活動扳手1 支，至前述工地內拆卸證人丁○○所裝設
      之熱水管及銅製接頭時，恰為在上述工地旁開設自助餐店
      的證人丙○○發覺，乃告知證人丁○○到場處理。而證人
      丁○○到場後，被告乙○○正欲離開該處，經證人丁○○
      質問後，被告乙○○稱到該處撿東西等語。嗣警員據報後
      到場，於被告乙○○隨身攜帶之背包內，查獲活動扳手1
      支等事實。
（四）被告乙○○雖以上述情詞置辯，但證人丁○○、丙○○與
      被告乙○○並無冤仇，自無攀誣被告乙○○的可能。再參
      以案發現場係一未完工之建築工地，常人如欲尋求場地休
      息，應不致挑選工地為之，更不致在休息時仍隨身攜帶重
      量非輕之活動扳手，足見被告所辯顯為臨訟卸責之詞，無
      足採信。此外，復有贓物認領保管單1 份（參偵卷第25頁
      ）在卷可考，又有活動扳手1 支扣案可稽，被告竊盜犯行
      ，洵堪認定。
三、核被告所為，係犯刑法第321 條第1 項第3 款之攜帶兇器竊
    盜罪。爰審酌被告正值壯年，不思以正當途徑賺取金錢，竟
    於上述時地，竊取得上述銅製接頭等物品，破壞他人對財產
    權之支配，實不可取。且衡酌被告犯罪後飾詞卸責，犯後態
    度不佳，毫無悔意。復斟酌被告犯罪之目的、犯罪之手段、
    智識程度、所生之危害等一切情狀，量處如主文所示之刑，
    並諭知易科罰金之折算標準。又扣案活動扳手1 支，係被告
    所有，且供其犯竊盜罪之用，應依刑法第38條第1 項第2款
    之規定沒收之。
據上論斷，應依刑事訴訟法第452 條、第299 條第1 項前段，刑
法第321 條第1 項第3 款、第41條第1 項前段、第38條第1 項第
2款，刑法施行法第1條之1。
本案經檢察官魏宏安到庭執行職務。
中　　華　　民　　國　　96　　年　　4 　　月　　25　　日
                  刑事第三庭  審判長法　官　柳章峰
                                    法　官　羅貞元
                                    法　官　呂曾達
以上正本證明與原本無異。
如不服本判決，應於判決送達後10日內向本院提出上訴狀（應抄
附繕本）。告訴人或被害人如對於本判決不服者，應具備理由請
求檢察官上訴，其上訴期間之計算係以檢察官收受判決正本之日
期為準。
                                    書記官  許千士
中　　華　　民　　國　　96　　年　　4 　　月　　25　　日
附錄本判決論罪科刑法條：
刑法第321條第1項第3款。
中華民國刑法第321條
（加重竊盜罪）
犯竊盜罪而有左列情形之一者，處 6 月以上、 5 年以下有期徒
刑：
一  於夜間侵入住宅或有人居住之建築物、船艦或隱匿其內而犯
    之者。
二  毀越門扇、牆垣或其他安全設備而犯之者。
三  攜帶兇器而犯之者。
四  結夥三人以上而犯之者。
五  乘火災、水災或其他災害之際而犯之者。
六  在車站或埠頭而犯之者。
前項之未遂犯罰之。
